【裁判字號】    95,智上易,7
【裁判日期】    970317
【裁判案由】    侵權行為損害賠償（專利權）
【裁判全文】
臺灣高等法院臺南分院民事裁定         95年度智上易字第7號
上  訴  人  德保有限公司
法定代理人  甲○○
訴訟代理人  何永福  律師
被 上訴 人  乙○○○○○○○○
訴訟代理人  林瑞成  律師
上列當事人間侵權行為損害賠償事件，本院裁定如下：
    主  文
本件於經濟部智慧財產局就舉發人李山林、李水利、陳清添及蘇
滄培等人以上訴人之新型第一○六二七三號專利違反核準時專利
法第九十八條第二項規定之舉發事件、所為審定處分之行政爭訟
程序確定前，停止訴訟程序。
    理  由
一、按訴訟全部或一部之裁判，以他訴訟之法律關係是否成立為
    據者，法院得在他訴訟終結前，以裁定停止訴訟程序；前項
    規定，於應依行政爭訟程序確定法律關係是否成立者，準用
    之，民事訴訟法第一百八十二條定有明文。復按民事或刑事
    訴訟之裁判，以行政處分是否無效或違法為據者，應依行政
    爭訟程序確定之；前項行政爭訟程序已經開始者，於其程序
    確定前，民事或刑事法院應停止其審判程序，行政訴訟法第
    十二條亦定有明文。
二、上訴人於原審起訴主張：其係新型第一○六二七三號「隔熱
    浪板結構改良」之專利權人，被上訴人未經其同意，即擅自
    生產侵害上訴人前述專利權之隔熱浪板產品，因此爰依專利
    法、民法侵權行為等規定提起本件訴訟，求為判決被上訴人
    應給付上訴人新台幣（下同）五十五萬元及自起訴狀繕本送
    達翌日起至清償日止，按週年利率百分之五計算之利息。
三、經查：本件上訴人請求侵權行為損害賠償事件，係以該系爭
    專利是否合法存在為先決條件，惟系爭專利前經李山林、李
    水利、陳清添及蘇滄培等人以該專利違反核準時專利法第九
    十八條第二項之規定，對之提起舉發，經經濟部智慧財產局
    審查，於94年11月11日以（94）智專三（三）06020字第094
    21028370號專利舉發審定書為「舉發不成立」之處分。因舉
    發人不服，提起訴願，經濟部訴願委員會以95年6 月28日經
    訴字第 09506171570號訴願決定認系爭專利違反核准時專利
    法第九十八條第二項之進步性要件而將原處分撤銷，命由原
    處分機關另為適法之處分。上訴人不服該決定，經提起行政
    訴訟，亦經台北高等行政法院95年訴字第2892號判決認定系
    爭專利欠缺進步性而駁回上訴人（即原告）之訴，現該事件
    已上訴最高行政法院審理中（最高行政法院96年度上字第02
    285 號新型專利舉發事件）等情，此有上開訴願決定書、台
    北高等行政法院95年度訴字第2892號判決書等附卷可稽，是
    本件民事損害賠償是否成立，應以上開行政爭訟確定之法律
    關係是否成立為據，則本件自有於上開行政爭訟事件確定前
    裁定停止訴訟程序之必要。
四、爰依首開規定，裁定如主文。
中    華    民    國    97    年    3     月    17    日
                  民事第三庭 審判長法  官    陳光秀
                                   法  官    曾平杉
                                   法  官    莊俊華
上為正本係照原本作成。
如對本裁定抗告，須於本裁定送達後10日內向本院提出抗告狀（
須附繕本），並應繳納抗告費新台幣1千元。
中    華    民    國    97    年    3     月    17    日
                                   書記官    謝淑玉


司法院資訊處製作；財團法人民間司法改革基金會備份。
